臺灣桃園地方法院刑事判決
111年度簡上字第243號
上  訴  人  
即  被  告  鍾文晟





上列上訴人即被告因過失傷害案件，不服本院於中華民國111年1
月14日所為111年度壢簡字第235號第一審刑事簡易判決（聲請簡
易判決處刑案號：110年度偵字第43515號），提起上訴，本院管
轄之第二審合議庭判決如下：
    主  文
上訴駁回。
    事實及理由
一、本案經本院合議庭審理結果，認原審簡易判決以被告鍾文晟
    犯過失傷害罪，處拘役25日，且諭知如易科罰金，以新臺幣
    1,000元折算壹日，認事用法及量刑均無不當，應予維持。
    相關事實、證據及理由並引用第一審刑事簡易判決書之記載
    （詳如附件）。
二、上訴意旨略以：案發當時告訴人並非因犬隻主動攻擊而受傷
    ，而是因為踩到犬隻而被咬傷，且案發當下告訴人同意當下
    和解，然隔天即因和解金額問題提告，感覺告訴人刻意敲詐
    ，原審量刑過重，希望可以減輕其刑等語。
三、經查：
（一）按量刑之輕重，係事實審法院得依職權自由裁量之事項，
      茍已斟酌刑法第57條各款所列情狀而未逾越法定刑度，或
      濫用其權限，則不得遽指為違法；又刑罰之量定屬法院自
      由裁量之職權行使，但仍應審酌刑法第57條所列各款事由
      及一切情狀，為酌量輕重之標準，並非漫無限制，在同一
      犯罪事實與情節，如別無其他加重或減輕之原因，下級法
      院量定之刑，亦無過重或失輕之不當情形，則上級法院對
      於下級法院之職權行使，原則上應予尊重（最高法院72年
      度台上字第6696號、75年度台上字第7033號、85年度台上
      字第2446號判決意旨可資參照）。
（二）查原審審酌被告違反注意義務之情節及程度、被告之行為
      造成告訴人受傷結果及傷勢程度，雖未能與告訴人達成和
      解，迄今尚未填補告訴人之損失，然考量被告坦承犯行之
      犯後態度，及被告於警詢自述高中畢業之智識程度、職業
      為汽車業務、經濟小康之生活狀況等一切情狀，量處如前
      揭之刑及諭知易科罰金之折算標準。被告雖以前揭理由提
      起上訴，惟依上說明，原審已以被告即行為人之責任為基
      礎，就刑法第57條各款情形為整體之評價而為量刑，客觀
      上既未逾越法定刑度，亦與罪刑相當原則無悖，並無偏執
      一端致有失出失入之情形，量刑妥適，難認有何逾越法律
      所規定之範圍或濫用裁量權限之違法情形，依上說明，本
      院自應予以維持。上訴意旨仍執前詞，指摘原審判決之不
      當，就原審量刑裁量權之合法行使，任意指摘，經核並無
      理由，應予駁回其上訴。
四、被告經本院合法傳喚後，無正當理由未到庭，亦未在監、在
    押，有本院送達證書、臺灣高等法院在監在押全國紀錄表在
    卷為憑，爰依刑事訴訟法第455條之1第3項準用同法第371條
    之規定，不待其陳述，逕為一造辯論判決。
據上論斷，應依刑事訴訟法第455條之1第1項、第3項、第368條
、第371條、第373條，判決如主文。
本案經檢察官陳羿如聲請簡易判決處刑，經檢察官蕭佩珊到庭執
行職務。
中　　華　　民　　國　　111 　年　　10　　月　　6 　　日
                  刑事第三庭　審判長法　官　謝順輝
                                    法  官  施育傑
                                    法  官　呂秉炎 
以上正本證明與原本無異。
不得上訴。
　　　　　　　　　　　　　　　      書記官　蔡明燕　
中　　華　　民　　國　　111 　年　　10　　月　　7 　　日
附件：
臺灣桃園地方法院刑事簡易判決
111年度壢簡字第235號
聲  請  人  臺灣桃園地方檢察署檢察官
被      告  鍾文晟

上列被告過失傷害案件，經檢察官聲請以簡易判決處刑（110年
度偵字第43515號），本院判決如下：
    主  文
鍾文晟犯過失傷害罪，處拘役貳拾伍日，如易科罰金，以新臺幣
壹仟元折算壹日。
    事實及理由
一、本件犯罪事實及證據，均引用檢察官聲請簡易判決處刑書所
    載（如附件）。
二、核被告鍾文晟所為，係犯刑法第284條前段之過失傷害罪。
    爰以行為人之責任為基礎，審酌被告違反注意義務之情節及
    程度、被告之行為造成告訴人受傷結果及傷勢程度，雖未能
    與告訴人達成和解，迄今尚未填補告訴人之損失，然考量被
    告坦承犯行之犯後態度，及被告於警詢自述高中畢業之智識
    程度、職業為汽車業務、經濟小康(見偵字卷第7頁)之生活
    狀況等一切情狀，量處如主文所示之刑，並諭知易科罰金之
    折算標準。
三、依刑事訴訟法第449條第1項前段、第3項、第454條第2項，
    逕以簡易判決處刑如主文。
四、如不服本判決，應於判決送達後20日內，向本院提出上訴狀
    ，上訴於本院第二審合議庭（須附繕本）。
本案經檢察官陳羿如聲請以簡易判決處刑。　　　　
中　　華　　民　　國　　111 　年　　3 　　月　　31　　日
                  刑事第十六庭    法　官  鄧瑋琪
以上正本證明與原本無異。
如不服本判決，應於判決送達後20日內向本院提出上訴狀（應附
繕本）。
　　　　　　　　　　　　　　　    書記官　陳崇容　　　　
中　　華　　民　　國　　111 　年　　3 　　月　　31　　日
附件：
臺灣桃園地方檢察署檢察官聲請簡易判決處刑書
110年度偵字第43515號
　　被　　　告　鍾文晟　男　26歲（民國00年0月00日生）
　　　　　　　　　　　　住新竹縣○○鄉○○路00巷00弄00號
　　　　　　　　　　　　居桃園市○○區○○路00號10樓
　　　　　　　　　　　　國民身分證統一編號：Z000000000號
上列被告因過失傷害案件，業經偵查終結，認為宜聲請以簡易判
決處刑，茲將犯罪事實及證據並所犯法條分敘如下：
　　　　犯罪事實
一、鍾文晟在桃園市○○區○○○路0段000號「富凱車行」內，飼養
    黑色中型犬1隻，其本應注意飼主需將犬隻以狗鍊繫牢，具
    有攻擊傾向之犬隻更應戴上口罩、關入籠內或為其他適當之
    防護措施，避免犬隻傷人，而依當時情形，並無不能注意之
    情事，竟疏於注意及此，於民國110年9月9日晚間7時20分許
    ，許庭嘉進入上開車行欲購買車輛時，因鍾文晟未以鍊繩繫
    住犬隻，犬隻隨即上前咬傷許庭嘉之右小腿，致許庭嘉受有
    右側性小腿擦挫傷之傷害。
二、案經許庭嘉訴由桃園市政府警察局蘆竹分局報告偵辦。　
　　　　證據並所犯法條
一、上揭犯罪事實，業據被告鍾文晟於警詢時坦承不諱，核與證
    人即告訴人許庭嘉於警詢時證述之情節大致相符，復有衛生
    福利部桃園醫院診斷證明書1紙、傷勢照片、FACEBOOK MESS
    ENGER對話紀錄截圖等附卷可稽。按飼主應防止其所飼養動
    物無故侵害他人之生命、身體、自由或財產，動物保護法第
    7條定有明文，被告飼養上開犬隻，本應妥為照管，避免動
    物一時失控傷及他人，且衡諸本件案發當時情狀，被告並無
    不能注意之情事，惟仍疏於注意，以致其所飼養之犬隻咬傷
    告訴人，被告顯有過失，又告訴人遭被告之飼犬撲咬受傷，
    與被告之過失行為間，具有相當之因果關係，被告犯嫌應堪
    認定。
二、核被告所為，係犯刑法第284條前段之過失傷害罪嫌。
三、依刑事訴訟法第451條第1項聲請逕以簡易判決處刑。
　　此　致
臺灣桃園地方法院
中　　華　　民　　國　 111　　年　　1 　　月　　14　　日
                          檢　察　官  陳羿如
本件證明與原本無異　　
中　　華　　民　　國　 111　　年　  1　　 月　　24    日
                          書  記  官  吳文琳
附記事項：
本件係依刑事訴訟法簡易程序辦理，法院簡易庭得不傳喚被告、
輔佐人、告訴人、告發人等出庭即以簡易判決處刑；被告、被害
人、告訴人等對告訴乃論案件如已達成民事和解而要撤回告訴或
對非告訴乃論案件認有受傳喚到庭陳述意見之必要時，請即另以
書狀向簡易法庭陳述或請求傳訊。
所犯法條：
中華民國刑法第284條
因過失傷害人者，處一年以下有期徒刑、拘役或十萬元以下罰金
；致重傷者，處三年以下有期徒刑、拘役或三十萬元以下罰金。